【裁判字號】    88,訴,2031
【裁判日期】    890121
【裁判案由】    毒品危害防制條例
【裁判全文】
台灣板橋地方法院刑事判決                        八十八年度訴字第二０三一號
    公  訴  人  台灣板橋地方法院檢察署檢察官
    被      告  丁○○
    指定辯護人  甲○
右列被告因違反毒品危害防制條例案件，經檢察官提起公訴（八十八年度偵字第一四
一九四號），甲○判決如左：
    主  文
本件公訴不受理。
    理  由
一、公訴意旨略稱：被告丁○○意圖營利，於民國（下同）八十八年六月六日凌晨一
    時三十分許，隨身攜帶意圖販賣於丙○○（所涉非法施用第二級毒品部分，因另
    案續行強制戒治中，故由台灣板橋地地方法院檢察署併案處理）之第二級毒品安
    非他命乙包（毛重二公克、淨重一公克），前往黃某位於台北縣中和市○○路三
    六九巷八之一號一樓住處，尚未販售，即在上址門前為警查獲，並從被告身上搜
    得其本欲售出之第二級毒品安非他命乙包（毛重二公克、淨重一公克）及吸食器
    二個。因認被告涉犯毒品危害防制條例第五條第二項意圖販賣而持有第二級毒品
    之罪嫌。
二、按犯罪事實應依證據認定之，無證據不得推定其犯罪事實；又被告之自白不得作
    為有罪判決之唯一證據，仍應調查其他必要之證據，以察其是否與事實相符；再
    曾為不起訴處分或撤回起訴，而違背第二百六十條之規定再行起訴者，應諭知不
    受理之判決，刑事訴訟法第一百五十四條、第一百五十六條第二項、第三百零三
    條第四款定有明文。次按認定犯罪事實，須依證據，而所謂證據，係指合法之積
    極證據就犯罪事實能為具體之證明者而言；又認定不利於被告之事實，須依積極
    證據，苟積極證據不足為不利於被告事實之認定時，即應為有利於被告之認定，
    更不必有何有利之證據，最高法院三十年上字第八一六號著有判例。又所謂「積
    極證據足以為不利被告事實之認定」，係指據為訴訟上證明之全盤證據資料，在
    客觀上已達於通常一般之人均不致有所懷疑，而得確信被告確曾犯罪之程度，若
    未達到此一程度，而有合理懷疑之存在時，即無從為有罪之確信，此觀同院七十
    六年度台上字第四八九六號判例意旨自明。
三、本件公訴人認被告丁○○涉犯毒品危害防制條例第五條第二項意圖販賣而持有第
    二級毒品之罪嫌，無非係以被告於警訊及檢察官初次偵訊時坦承犯行，為其主要
    論據。訊之被告丁○○堅決否認有販賣第二級毒品之意圖，並辯稱：伊當時帶安
    非他命至丙○○家中，係要與他一起吸用安非他命，當時伊帶的安非他命量很少
    ，且有帶吸食器去，伊並非要販賣安非他命予丙○○等語。經查：證人丙○○於
    警訊及偵查時並未證述被告有販賣安非他命之行為；復於甲○審理時結證稱：「
    他（指被告丁○○）有打電話給我表示，他人在外面要帶安非他命到我家吸食（
    指八十八年六月六日查獲當日），他知道我有吸用的習慣，所以他會拿安非他命
    到我家吸食，之前他沒有到我家吸食過」（見甲○八十九年一月七日審判筆錄）
    ；再被告丁○○固於警訊時供承：「‧‧‧因丙○○於八十八年五月八日十二時
    許在中和市○○街口附近，自稱其有吸食安非他命，問我可有貨源，後乙○○於
    八十八年六月三日二十四時許，以新台幣二千元之代價送達安非他命塑膠袋一小
    包至我家，於六月四日吸食過二次後，再以紙張包裝置於口袋欲販賣予丙○○時
    ，為警方人員所查獲」；惟於檢察官初次偵訊時供稱：「‧‧‧我拿安非他命去
    找他（指丙○○），因之前曾經問我有沒有，我打算過去找他一起吸」（見偵查
    卷第六頁反面及第二十八頁反面。故公訴人誤認被告於檢察官初次偵訊時有坦承
    犯行），且證人乙○○於警訊及檢察官偵訊時亦否認有販賣安非他命予丁○○之
    行為（見偵查卷第五十六頁反面、第五十九頁、第六十頁及第七十二頁、第七十
    三頁）。是被告於警訊及偵查中之供述即有不一；被告於警訊時供述，係丙○○
    於八十八年五月八日問伊有無貨源（指安非他命），而被告卻於同年六月六日始
    將安非他命送至丙○○家中等情。倘果如起訴意旨所載，丙○○急欲施用安非他
    命，而向被告詢問安非他命之貨源，被告卻長達近一月之久，始欲將安非他命交
    予丙○○，此顯與常情有違。況被告於查獲時果係意圖販賣安非他命予丙○○，
    焉有再攜帶吸食器至丙○○家中之理？綜上所述，足見被告所辯各節，應非子虛
    ，堪予採信。故被告持有第二級毒品之行為，僅係犯毒品危害防制條例第十一條
    第二項之罪；又被告持有第二級毒品之低度行為，應為其施用第二級毒品之高度
    行為所吸收，不另論罪；而被告施用第二級毒品之行為，經甲○以八十八年度毒
    聲字第三五一八號裁定觀察、勒戒後，認無繼續施用毒品之傾向，有台灣台北看
    守所附設勒戒處所八十八年六月二十一日有無繼續施用毒品傾向證明書，並經檢
    察官不起訴處分，有八十八年度偵字第一四一九五號不起訴處分書附卷可佐。故
    公訴人認被告自己施用第二級毒品之犯行，因無繼續施用毒品之傾向，業經不起
    訴處分確定，其不起訴處分之效力自應及於被告持有第二級毒品部分。是以本件
    公訴人起訴被告持有二級毒品之行為，既曾為不起訴處分，此外又無刑事訴訟法
    第二百六十條所定有發現新事實或新證據或有得為再審原因之情形。故依上揭之
    意旨，自應諭知被告不受理之判決。
四、據上論斷，應依刑事訴訟法第三百零三條第四款，判決如主文。
本案經檢察官蔡宏展到庭執行職務
中      華      民      國      八十九      年    一      月   二十一   日
                                      台灣板橋地方法院刑事第二庭
                                          法  官  潘  長  生
右正本證明與原本無異
如不服本判決應於送達後十日內向甲○提出上訴狀
                                          書記官  王  增  華
中      華      民      國      八十九      年    一      月   三十一   日


司法院資訊處製作；財團法人民間司法改革基金會備份。
